臺灣屏東地方法院民事裁定　
111年度司繼字第1721號
聲  請  人  財政部南區國稅局

法定代理人  盧秀貞      


關  係  人  謝勝合律師  
上列聲請人聲請選任被繼承人賴永森之遺產管理人事件，本院裁
定如下：
    主  文
選任謝勝合律師為被繼承人賴永森之遺產管理人。
准對被繼承人賴永森之繼承人為承認繼承之公示催告。
被繼承人賴永森之繼承人，應自前項公示催告裁定揭示之日起8
個月內承認繼承，上述期限屆滿，無繼承人承認繼承時，被繼承
人賴永森之遺產，於清償債權，並交付遺贈物後，如有賸餘即歸
屬國庫。
聲請費用新臺幣1,000元由被繼承人賴永森之遺產負擔。
    理  由
一、本件聲請意旨略以：被繼承人賴永森（男，民國00年00月0
    日生，身分證統一編號：Z000000000號，生前最後住所：屏
    東縣○○鄉○○巷000 號）積欠聲請人109 年度綜合所得稅應補
    稅捐新臺幣4,034元未繳納，嗣被繼承人於110 年2 月12日
    死亡，其配偶於被繼承人死亡前即已離婚，查無被繼承人之
    子女，第二及第四順位繼承人均已死亡，第三順位繼承人則
    全數拋棄繼承，然被繼承人尚留有房屋一筆及土地三筆，故
    本件仍有續行繳款書送達及強制執行之實益，爰依法為被繼
    承人賴永森聲請選任遺產管理人等語。
二、按繼承開始時，繼承人之有無不明者，由親屬會議於1 個月
    內選定遺產管理人，並將繼承開始及選定遺產管理人之事由
    ，向法院報明。無親屬會議或親屬會議未於前條所定期限內
    選定遺產管理人者，利害關係人或檢察官，得聲請法院選任
    遺產管理人，並由法院依規定為公示催告。民法第1177條、
    第1178條第2 項分別定有明文。此為關於無人承認繼承之規
    定。又先順序繼承人均拋棄其繼承權時，由次順序之繼承人
    繼承，其次順序繼承人有無不明或第4 順序之繼承人均拋棄
    其繼承權者，準用關於無人承認繼承之規定，民法第1176條
    第6 項亦有明文。
三、經查，聲請人上開主張，業據其提出本院110 年度司繼字第
    336 號拋棄繼承准予備查函及公告、繼承系統表、財政部南
    區國稅局個人除戶資料查詢清單、死亡登記申請書資料查詢
    清單、繼承人之戶籍資料、全國財產稅總歸戶財產查詢清單
    、土地登記謄本、110 年度綜合所得稅各類所得資料清單、
    財政部南區國稅局欠稅人存款資料查詢情形表、財政部南區
    國稅局欠稅查詢情形表等件為證，堪信聲請人之主張為真實
    。另經屏東○○○○○○○○111 年11月3 日屏內戶字第1113033230
    0 號函所示，被繼承人死亡時無配偶子女，父母及祖父母均
    已死亡。復據本院職權調取本院110 年度司繼字第336 號卷
    宗查核被繼承人尚存之兄弟姊妹業已全數聲明拋棄繼承，並
    經本院准予備查在案屬實。被繼承人之親屬會議復未能於其
    死亡發生之日起1 個月內選定遺產管理人陳報法院，聲請人
    為稅捐稽徵機關，係利害關係人，依前開規定向本院聲請選
    任遺產管理人，尚無不合。本院審酌謝勝合律師乃屏東律師
    公會成員，具法學專才，與聲請人及被繼承人間均無何利害
    關係，能勝任遺產管理人一職，並徵得謝勝合律師之同意，
    有本院電話記錄附卷可憑，爰指定謝勝合律師為被繼承人之
    遺產管理人。
四、依家事事件法第127 條第4 項、第97條，非訟事件法第24條
    第1 項，裁定如主文。
五、如不服本裁定，應於裁定送達後10日內向本院提出抗告狀，
    並繳納抗告費新臺幣1,000 元。
中　　華　　民　　國　　111 　年　　11　　月　　21　　日
　　　　　　　　　家事庭司法事務官　謝昆達